臺灣高雄地方法院刑事判決　　　　 100年度審交易字第1103號
公　訴　人　臺灣高雄地方法院檢察署檢察官
被　　　告　蘇俊孟
上列被告因公共危險案件，經檢察官提起公訴（100 年度偵字第
29259 號），本院裁定進行簡式審判程序，判決如下：
    主  文
蘇俊孟犯不能安全駕駛動力交通工具罪，累犯，處有期徒刑拾月
。
    事實及理由
一、犯罪事實：
    蘇俊孟前因酒醉駕車之公共危險案件，經分別經本院以民國
    94年度交簡字第2708號、95年度交簡字第282 號、95年度交
    簡字第1935號、98年度審交簡字第4773號、99年審交簡字第
    2872號各判處拘役59日、拘役59日、有期徒刑3 月、有期徒
    刑6 月、有期徒刑5 月確定，後2 案經本院以99年度聲字第
    1671號裁定定執行刑10月確定，於99年12月23日縮刑期滿執
    行完畢（構成累犯）。復於100 年5 月30日間再因酒醉駕車
    之公共危險案件，甫經本院於100 年8 月26日以100 年度交
    簡字第3208號判處有期徒刑6 月確定。詎其猶不知悔改，再
    於100 年9 月23日晚間7 時許，於高雄市○○區○○路友人
    住處內，飲用7 瓶啤酒後，明知已達不能安全駕駛動力交通
    工具之程度，竟仍騎乘車牌號碼XMM-843 號普通重型機車欲
    返回其住處，而於同日晚間9 時40分許，行經高雄市大寮區
    ○○○路與自由路路口，因不勝酒力行車不穩為警攔查，經
    警施以酒測，當場測得其吐氣所含酒精之濃度高達每公升0.
    84毫克，始查知上情。
二、程序部分：
    本件被告蘇俊孟所犯係死刑、無期徒刑、最輕本刑為3 年以
    上有期徒刑以外之罪，其於準備程序中就被訴事實為有罪之
    陳述，經告知簡式審判程序之旨，並聽取公訴人、被告之意
    見後，本院認為適宜而裁定進行簡式審判程序，先予敘明。
三、證據名稱：
(一)、高雄市政府警察局林園分局忠義派出所酒精測試紀錄表、汽
    機車駕駛人酒後生理平衡檢測紀錄表、刑法第185條之3案件
    （酒後駕車）測試觀察紀錄表各1份（警卷第5至6、8頁）。
(二)、高雄市政府警察局舉發違反道路交通管理事件通知單2紙（
    警卷第13頁）。
(三)、被告於本院審理時之自白。
四、論罪科刑：
(一)、查被告行為後，刑法第185 條之3 業經修正，並經總統於民
    國100 年11月30日以華總一義字第10000263911 號令公布，
    於同年12月2 日施行，修正前刑法第185 條之3 之規定為：
    「服用毒品、麻醉藥品、酒類或其他相類之物，不能安全駕
    駛動力交通工具而駕駛者，處1 年以下有期徒刑、拘役或科
    或併科15萬元以下罰金。」，修正後刑法第185  條之3 第1
    項則規定：「服用毒品、麻醉藥品、酒類或其他相類之物，
    不能安全駕駛動力交通工具而駕駛者，處2 年以下有期徒刑
    、拘役或科或併科20萬元以下罰金。」，並增訂第2 項：「
    因而致人於死者，處1 年以上7 年以下有期徒刑；致重傷者
    ，處6 月以上5 年以下有期徒刑。」，經比較新舊法結果，
    修正後刑法第185 條之3 第1 項之規定，其有期徒刑及罰金
    之上限均提高，且於致人死、傷時，以有期徒刑為唯一主刑
    ，並再提高其上、下限刑度，顯非較有利於被告，自應適用
    被告行為時之修正前刑法第185 條之3 規定處斷。
(二)、是核被告所為，係犯修正前刑法第185 條之3 之服用酒類不
    能安全駕駛動力交通工具罪。又被告有如犯罪事實欄所載受
    徒刑執行完畢之事實，有臺灣高等法院被告前案紀錄表在卷
    可參，其受徒刑執行完畢後，5 年內故意再犯本件有期徒刑
    以上之罪，為累犯，應依刑法第47條第1 項規定，加重其刑
    。
(三)、爰審酌被告飲酒後，在酒精濃度高達每公升0.84毫克而已無
    法安全駕駛動力交通工具之情況下，仍貿然駕駛汽車行駛於
    公眾往來之道路上，無視於政府法令之宣導，危及往來公眾
    之生命財產安全，誠屬不該，又其先前已6 度酒醉駕車經判
    刑確定，且於最後1 次酒醉駕車犯行判決後未逾1 個月即再
    犯本案，顯然未能知所悔悟，嚴重輕忽參與道路交通之不特
    定人之生命、身體及財產之安全，法治觀念薄弱，若不處以
    重刑，不足令其警惕以避免再犯，惟念其事後坦承犯行，犯
    後態度尚可，以及所幸本次犯行並未造成人員傷亡或財產損
    害等一切情狀，酌情量處如主文所示之刑，以資懲儆。
據上論斷，應依刑事訴訟法第273 條之1 、第299 條第1 項前段
、第310 條之2 、第454 條，刑法第2 條第1 項前段、第185 條
之3 、第47條第1 項，刑法施行法第1 條之1 ，判決如主文。
本案經檢察官劉慕珊到庭執行職務。
中    華    民    國   100    年    12    月    9     日
                  刑事第十庭  法  官  林書慧
以上正本證明與原本無異。
如不服本判決應於收受判決後10日內向本院提出上訴書狀，並應
敘述具體理由。其未敘述上訴理由者，應於上訴期間屆滿後20日
內向本院補提理由書（均須按他造當事人之人數附繕本），切勿
逕送上級法院。
中    華    民    國  100     年    12    月    9     日
                              書記官  李承悌
附錄本件論罪科刑法條：
《100年11月30日修正前刑法第185條之3》
服用毒品、麻醉藥品、酒類或其他相類之物，不能安全駕駛動力
交通工具而駕駛者，處1   年以下有期徒刑、拘役或科或併科15
萬元以下罰金。
《刑法施行法第1 條之1 》
中華民國94年1 月7 日刑法修正施行後，刑法分則編所定罰金之
貨幣單位為新臺幣。
94年1 月7 日刑法修正時，刑法分則編未修正之條文定有罰金者
，自94年1 月7 日刑法修正施行後，就其所定數額提高為30倍。
但72年6 月26日至94年1 月7 日新增或修正之條文，就其所定數
額提高為3 倍。